臺灣臺中地方法院刑事判決
109年度訴字第1801號
公  訴  人  臺灣臺中地方檢察署檢察官
被      告  張惟勝


                    （現另案於法務部○○○○○○○執行中）                   
上列被告因詐欺案件，經檢察官提起公訴（109年度偵字第17776
號），本院判決如下：
    主    文
本件免訴。
    理    由
一、公訴意旨略以：被告張惟勝意圖為自己不法所有，基於詐欺
    取財之犯意，先於民國107年12月間，在「臉書」之「二手
    吉他、效果器等音樂器材」社群，以「江浩誠」之暱稱，利
    用該網站私訊之功能，表示欲出售「二手電吉他」之虛假訊
    息，實則被告根本無依約履行之真摯意願；俟告訴人吳尚達
    於同年12月24日，在臉書社群網站上，得知前揭出售訊息後
    ，便將被告加為「臉書」好友，並透過「臉書」私訊功能，
    與被告聯繫相關交易事宜，被告即藉施此詐術手段，致告訴
    人吳尚達陷於錯誤，遂依被告指示內容，於同年12月24日16
    時13分，匯款新臺幣(下同)1萬6,240元至國泰世華銀行帳號
    0000000000000000號帳戶內，因認被告涉犯刑法第339條之4
    第1項第3款之以網際網路對公眾散布而犯詐欺取財罪嫌等語
    。
二、按案件曾經判決確定者，應諭知免訴之判決，並得不經言詞
    辯論為之，刑事訴訟法第302條第1款、第307條分別定有明
    文。次按「同一案件」係指所訴兩案之被告相同，被訴之犯
    罪事實亦屬同一者而言（最高法院98年度台上字第6899號判
    決意旨參照）。又按刑事訴訟法第303 條第2 款規定已經提
    起公訴或自訴之案件，在同一法院重行起訴者，應諭知不受
    理之判決，係以已經提起公訴或自訴之同一案件尚未經實體
    上判決確定者為限。如果已經實體上判決確定，即應依同法
    第302條第1款諭知免訴之判決，而無諭知不受理之可言（最
    高法院60年度台非字第173號判例意旨參照）。
三、經查：
　㈠被告張惟勝明知其並未取得樂器等商品供販售，僅因缺錢花
    用，竟意圖為自己不法之所有，基於以網際網路對公眾散布
    之詐欺取財犯意，於107年12月24日16時許前之某時，利用
    網際網路連線，以暱稱「江浩誠」，在「臉書」社團「全新
    ～二手（吉他-音箱-效果器-配件）交換買賣」張貼虛偽之販
    賣二手電吉他訊息，致不知情之告訴人吳尚達，信以為真而
    陷於錯誤，遂依被告之指示，於同年12月24日16時13分許，
    將1萬6,240元匯入被告提供之收款帳號000-00000000000000
    00號帳戶內之犯罪事實，業經臺灣臺中地方檢察署檢察官於
    108 年4月23日以108年度偵字第2263、6714、7102、8407、
    10609、11390、11391號提起公訴（即起訴書附表編號64部
    分），並於108年5月2日繫屬本院，嗣本院於108年7月2日以
    108年度訴字第980號判決被告犯以網際網路對公眾散布而犯
    詐欺取財罪，判處有期徒刑6月（即一審判決附表參編號37
    部分），提起上訴後，經臺灣高等法院臺中分院於108年11
    月5日以108年度上訴字第1641號判決上訴駁回（即二審判決
    附表參編號37部分），提起上訴後，經最高法院於109年2月
    6日以109年度台上字第192號判決上訴駁回確定等情（以下
    稱前案），此有前開起訴書、刑事判決書、臺灣臺中地方檢
    察署108年5月2日中檢達河108偵2263字第1089044867號函及
    臺灣高等法院被告前案紀錄表各1份在卷可稽（見本院卷第1
    7至136、327至449頁），並經本院調取前案卷宗核閱無訛。
　㈡而本案經檢察官於109年6月17日提起公訴，並於109年7月22
    日繫屬本院，此有臺灣臺中地方檢察署109年7月22日中檢增
    露109偵17776字第159512號函及臺灣高等法院被告前案紀錄
    表各1份附卷足憑（見本院卷第9、17至136頁），其起訴之
    犯罪事實，係被告意圖為自己不法所有，基於詐欺取財之犯
    意，於107年12月間，以暱稱「江浩誠」，在「臉書」社團
    「二手吉他、效果器等音樂器材」，表示欲出售二手電吉他
    之虛假訊息，致告訴人吳尚達陷於錯誤，遂依被告指示，於
    同年12月24日16時13分許，匯款1萬6,240元至國泰世華銀行
    帳號0000000000000000號帳戶內，因認被告涉犯以網際網路
    對公眾散布而犯詐欺取財罪嫌。經核對本案及前案之犯罪事
    實，可知本案與前案之被告相同，又被告於本案施行詐術之
    時間、手法、詐欺取財之被害人暨被害人匯款時間、匯入帳
    戶、匯款金額，與前案之犯罪事實（即前案起訴書附表編號
    64及一、二審判決附表參編號37部分）均屬一致。從而，本
    案與前案之被告相同且上開犯罪事實同一，乃屬同一案件，
    且前案繫屬在先，並經判決確定，檢察官就業經判決確定之
    同一案件重行起訴，揆諸前揭規定，爰不經言詞辯論，逕為
    諭知免訴之判決。
據上論斷，應依刑事訴訟法第302條第1款、第307條，判決如主
文。
中    華    民    國   110    年    11    月    8     日
                  刑事第十一庭  審判長法  官  曹錫泓
　　　　　　　　　                    法  官  許曉怡
　　　　　　　　　　　　　　　　　　　法  官  林依蓉
以上正本證明與原本無異。
如不服本判決應於收受送達後20日內向本院提出上訴書狀，並應
敘述具體理由；其未敘述上訴理由者，應於上訴期間屆滿後20日
內向本院補提理由書（均須按他造當事人之人數附繕本）「切勿
逕送上級法院」。
告訴人或被害人如對於本判決不服者，應具備理由請求檢察官上
訴，其上訴期間之計算係以檢察官收受判決正本之日期為準。
                                      書記官  林  俐
中    華    民    國   110    年    11    月    8     日